【裁判字號】    99,易,1831
【裁判日期】    991021
【裁判案由】    竊盜
【裁判全文】
臺灣高雄地方法院刑事判決              99年度易字第1831號
公  訴  人  臺灣高雄地方法院檢察署檢察官
被      告  甲○○
上列被告因竊盜案件，經檢察官提起公訴（99年度偵字第26142號）
，本院判決如下：
    主  文
甲○○犯竊盜罪，累犯，處拘役伍拾日，如易科罰金，以新臺幣
壹仟元折算壹日。
    事  實
一、甲○○前因犯竊盜罪，經法院判決有期徒刑7 月確定，於民
    國（下同）98年7 月1 日徒刑執行完畢出監。猶不知悔改，
    於99年8 月9 日13時20分許，在高雄市新興區○○○路10
    之5 號前劃設之機車停車格內，明知車牌號碼XOO-160 號重
    型機器腳踏車（下稱重型機車）腳踏板上所放置1 只紅色手
    提袋（其內裝有丙○○所有之TRAVELFOX 廠牌黑色布鞋1 雙
    ，價值約新臺幣1700元）係他人所有之物品，竟基於意圖為
    自己不法所有之竊盜犯意，徒手竊得該手提袋並轉身離去時
    ，為巡邏員警乙○○當場逮捕。
二、案經高雄市政府警察局新興分局移送臺灣高雄地方法院檢察
    署檢察官偵查起訴。
    理  由
壹、證據能力部分
一、按被告以外之人於審判外之陳述，雖不符前4 條之規定，而
    經當事人於審判程序同意作為證據，法院審酌該言詞陳述或
    書面陳述作成時之情況，認為適當者，亦得為證據，刑事訴
    訟法第159 條之5 第1 項定有明文。
二、本案認定事實所引用之卷內證據資料，除(一)警員乙○○於99
    年8 月9 日製作之職務報告係員警本於自身見聞所製作，受
    員警之記憶力、觀察認知角度、自由意志變化、表達能力程
    度及筆錄記載之簡略等主、客觀不確定因素，影響其真實性
    ，係傳聞之供述證據，被告就此既有爭執，上揭職務報告即
    不得作為本件證據之外；(二)其餘證據原已符同法第159 條之
    1 至第159 條之4 規定，及法律另有規定等傳聞法則例外規
    定，而得作為證據外，並無證據證明係公務員違背法定程式
    所取得，而檢察官及被告於本院行準備程序時，均同意其作
    為本案證據之證據能力，且本院審酌前揭陳述作成時之情況
    ，並無違法取證之瑕疵，亦認以之作為證據為適當，是
    本件有關被告以外之人於審判外之言詞或書面陳述等供述證
    據，依前揭法條意旨，自均得為證據。
貳、認定事實所憑之證據及理由
一、訊據被告矢口否認有何竊盜犯行，辯稱：伊只是從地上撿起
    紅色手提袋，看了沒有用，就放在離伊最近的機車上，如果
    員警有全程目睹，怎麼會還要一一打電話問機車車主看誰是
    手提袋所有人等語。
二、然查：
  (一)證人即員警乙○○到庭具結證稱：「（問：你在99年8 月
    9 日有無執行職務？）有。我是騎警機車巡邏勤務，當天巡
    邏到中山路，遠遠就看到甲○○，他騎腳踏車騎到案發現場
    ，就感覺他鬼鬼祟祟要做壞事，我就減慢速度看他要做什麼
    ，就看他從一排機車裡面拿橘色（應係紅色）袋子，往他的
    腳踏車那邊跑，就準備要騎了，我就騎摩托車過去把他攔下
    來，就喊說『做什麼？偷東西！』（台語）他就往摩托車那
    邊走，並且把袋子放在離他最近的摩托車腳踏墊上，他就說
    『我沒有我沒有』（台語）就作勢要離開，我就說『你這樣
    偷東西就想走了啊』（台語），他就說『沒有，我以為是吃
    的東西，我肚子餓想吃東西』（台語），我說『我遠遠就看
    到你在看袋子裡面的東西，還說是吃的』（台語），他就跪
    下來說叫我放他走，他說『沒有沒有』（台語）這樣，之後
    我就打派出所通知備勤員警派巡邏車到場將被告帶回派出所
    製作筆錄，也有在現場拍照等。就是警卷第13頁上面那張照
    片所示三台摩托車。（問：當時被告腳踏車放在哪壹台機車
    旁邊？）被告的腳踏車是還有一段距離，如警卷第14頁編號
    2 的照片。被告有牽著腳踏車，但是還來不及移動，我們也
    沒有讓他移動。（問：當時你看到被告拿袋子時，距離被告
    多遠？）可能12、13，十幾公尺。（問：問你可以清楚看見
    被告拿起袋子嗎？）可以。（問：如剛才警卷13頁第一張上
    面照片所示，當時橘色袋子放在那裡？）我當初看，應該是
    第二台XOO-16 0車號的腳踏板上，但是被告是把他放到
    QQ7-427 這台機車腳踏板上。（問：你上前要逮捕被告時，
    被告做何動作？）他就把袋子放回QQ7-427 機車上，就如同
    我剛剛所述的情形。（問：你過去要逮捕他時，被告有無轉
    身要放包包？）有。（被告問：你說你有看到我從哪壹台摩
    托車上面拿起袋子，為何你又打電話給其他摩托車的車主，
    問他們是否有東西放在車上？）因為你放在第一台，所以我
    也是從第一台開始找被害人。（問：你從看到被告覺得他鬼
    鬼祟祟到你逮捕他，過了多久？）可能不到一分鐘。（問：
    這不到一分鐘的時間，視線有無離開過被告？）沒有。（問
    ：你是看他從接近摩托車到拿起袋子，再轉身要回腳踏車，
    這個連續過程都有看到？）有。（問：那時除了那三台摩托
    車，旁邊還有無停摩托車？）沒有，當時那邊就只有停這三
    台，沒有別的。
    因為我們有在QQ7-447 那邊貼紙條通知車主來領取，但把被
    告帶回警局離開後又回來補拍照片（警卷第13頁），當時還
    沒有找到被害人。（問：你確定你有看到被告從XOO-160 拿
    起嗎？）當時他的動作應該是第二台，但是我不確定，所以
    我才會貼通知單在第一台QQ7-427 上面。我回去補拍時也還
    沒有找到被害人。」等語（見本院卷第38頁至第42頁），是
    證人乙○○明確證述目睹被告行為全過程，被告所爭執何以
    需一一詢問機車所有人乙節，亦經證人回應係因被告所放回
    手提袋之機車與所拿起之機車不同，為查證確實而再予詢問
    之證詞，亦難認有違常情或不當，被告以此否決上揭證詞之
    可信性，並不足採。
  (二)又證人丙○○亦於警詢陳述前開紅色手提袋及內裝布鞋係
    其所有並放置於車號X00-160 號機車腳踏板上（見警詢卷）
    ；再依被告被逮捕之現場照片，其當時騎乘腳踏車停放位
    置距離QQ7-427 號及X00-160 號機車尚有一個空的機車停車
    格，亦即被告需停下腳踏車始能走近上揭二機車，則被告舉
    止明顯與自地上撿起手提袋之行為不同，證人證述其得目睹
    被告非自地上撿起該手提袋，應得採信；且依系爭手提袋
    之外觀整齊，明顯可識別非他人所棄置之物品，被告於警局
    所陳述為察看內容物是否吃的，或於本院所辯稱兼出於好奇
    而撿起該手提袋等語，均顯示被告明知該手提袋係他人所有
    之物品而為自己不法所有而著手撿起之主觀犯意存在，被告
    辯稱僅為察看而放下該手提袋等語，顯係卸責之詞，不足採
    信。
  (三)此外，尚有扣押物品目錄及現場照片在卷可稽，被告竊盜犯
    行足堪認定，應依法論科。
三、核被告所為，係犯刑法第320 條第1 項之竊盜罪。又被告有
    事實欄所述刑之宣告及執行，有臺灣高等法院被告前案紀錄
    表1 份在卷可稽，其受有期徒刑執行完畢，5 年內故意再犯
    本件有期徒刑以上之罪，為累犯，應依刑法第47條第1 項規
    定加重其刑。爰審酌被告既稱有正當工作賺取所需，對於他
    人置放機車腳踏車之物品仍生不法所有之犯意，顯然對自己
    以往犯竊盜罪之反省不夠，所受教訓不足矯正其觀念，犯後
    復飾詞狡辯，未見悔意，惟念及被告尚未領受犯罪利益且被
    害人丙○○並未遭受價值新臺幣1700元之財產損失等一切情
    狀，量處如主文所示之刑，並諭知如主文所示之易科罰金折
    算標準，以資懲儆。
據上論斷，應依刑事訴訟法第299 條第1 項前段，刑法第320 條
第1 項、第47條第1 項、第41條第1 項前段，刑法施行法第1 條
之1，判決如主文。
本案經檢察官曾財和到庭執行職務。
中    華    民    國    99    年    10    月    21    日
                  刑事第十三庭  法  官  楊智守
以上正本證明與原本無異。
如不服本判決應於收受判決後10日內向本院提出上訴書狀，並應
敘述具體理由。其未敘述上訴理由者，應於上訴期間屆滿後20日
內向本院補提理由書(均須按他造當事人之人數附繕本)「切勿逕
送上級法院」。
中    華    民    國    99    年    10    月    21    日
                                書記官  蔡毓琦
附錄本判決論罪之法條：
刑法第320條第1項
意圖為自己不法之所有或第三人不法之所有，而竊取他人之動產
者，為竊盜罪，處5 年以下有期徒刑、拘役或500 元以下罰金。

司法院資訊處製作；財團法人民間司法改革基金會備份。
